# 企业会计准则案例讲解(2010年版)，哪位有电子版共享学习！

提问人：tony868lamy 时间：2010-06-30 19:24:58
:handshake

回答人：chenyiwei
该书的作者是谁？由哪家出版社出版？ 如果不是由财政部会计司编写组编写的，建议谨慎购买。毕竟现在又处在大变革的前夜了，同时非官方来源的书籍权威性有限。

回答人：chenyiwei
回复 7 楼 tony868lamy 的帖子看来不是官方的，仅可参考而已，希望其中的内容不要出现实质性的错误。